【裁判字號】    90,訴,2490
【裁判日期】    901031
【裁判案由】    清償借款
【裁判全文】
臺灣高雄地方法院民事判決  九十年度訴字第二四九○號
    原      告    丙○○
    送達代收人    陳慧博律師
    被      告    合奕實業股份有限公司
    法定代理人    甲○○
    訴訟代理人    乙○○
右當事人間清償借款事件，本院判決如左：
    主    文
被告給付原告新台幣貳佰壹拾伍萬貳仟貳佰元及自八十九年十月三十一日起至清償日
止，按年息百分之二十計算之利息。
訴訟費用由被告負擔。
本判決於原告以新台幣柒拾肆萬元供擔保後得假執行。
    事  實
甲、原告方面：
一、聲明：
（一）被告應給付原告新台幣二百一十五萬二千二百元及自八十九年十月三十一日起
      至清償日止，按年息百分之五計算之利息。
（二）訴訟費用由被告負擔。
（三）原告願供擔保，請准宣告假執行。
二、陳述：
（一）原告分別於八十九年七月十七日匯款被告一百一十一萬一千元、八十九年七月
      二十四日會款被告一百一十一萬三千一百五十元，共匯款二百二十一萬四千一
      百五十元。由於被告當時係向原告借款二百四十萬元且採利息預扣之方式（利
      息約定月息二分半，相當於年息三十分，故原告匯款予被告二百二十一萬四千
      一百五十元。按約定利率超過年息百分之二十者，債權人對於超過部分之利息
      ，無請求權，民法第二百零五條著有明文。原告預扣之利息金額為十八萬五千
      八百五十元，如上開借款以年息百分之二十之計息，則原告多扣六萬一千九百
      五十元（即年息百分之十），茲將本金部分減去上開多扣之部分，而將請求返
      還之本金數額減縮為二百一十五萬二千二百元。又被告交付原告三紙支票作為
      清償之方式，並以發票日為清償日。惟上開支票借期經提示均遭退票，爰以上
      開三紙支票之發票日中，期間最遲者（即後發票日八十九年十月三十日）作為
      借款清償日。故依借款之法律關係，請求判決如主文所示。
三、證據：提出支票暨退票理由單等影本各三紙、第一商業銀行匯款通知單影本二紙
          為證。
乙、被告方面：
一、聲明：
（一）原告之訴駁回。
（二）訴訟費用由原告負擔。
二、陳述：
（一）被告確有向原告借得前開款項，且利息之約定，確是月息二分半。惟被告無法
      清償後，曾約原告會商解決，但原告一直未與被告會商。被告有解決債務誠意
      ，僅是還款方式需再協商。
三、證據：未提出任何證據。
    理  由
一、原告起訴後，將訴之聲明減縮為被告應給付原告新台幣二百一十五萬二千二百元
    及自八十九年十月三十一日起至清償日止，按年息百分之五計算之利息，核與民
    事訴訟法第二百五十五條第一項第三款之規定相符，應予准許，合先敘明。
二、原告主張被告積欠其借款二百一十五萬二千二百元及自八十九年十月三十一日起
    至清償日止，按年息百分之五計算之利息等事實，業據原告提出匯款單二紙及被
    告為清償借款，所交付之支票三紙暨原告屆期提示遭退票之退票理由單三紙為證
    ，經核屬實，且為被告所不爭執，堪信為真實。從而原告依消費借貸之法律關係
    ，請求被告返還如判決主文第一項所示之本金及利息，核屬正當，應予准許。
三、原告陳明願供擔保，聲請宣告假執行，核無不合，爰酌定相當擔保金額准許之。
四、結論：原告之訴為有理由，依民事訴訟法第七十八條、第三百九十條第二項，判
    決如主文。
中      華      民      國    九十      年     十     月    三十一    日
                              臺灣高雄地方法院民事第六庭
~B法      官  吳文婷
右為正本係照原本作成。
如不服本判決，應於送達後廿日內，向本院提出上訴狀並表明上訴理由，如於本
判決宣示後送達前提起上訴者，應於判決送達後十日內補提上訴理由書（須附繕本）。
中      華      民      國    九十      年     十     月    三十一    日
~B法院書記官  王少玲


司法院資訊處製作；財團法人民間司法改革基金會備份。
